臺灣臺中地方法院刑事判決　96年度易字第1528號
公　訴　人　臺灣臺中地方法院檢察署檢察官
被　　　告　甲○○
上列被告因傷害案件，經檢察官提起公訴（九十六年度偵字第四
二二九號），本院判決如下：
    主    文
甲○○傷害人之身體，處拘役肆拾日，如易科罰金，以新臺幣壹
仟元折算壹日。
    犯罪事實
一、甲○○與乙○○為鄰居，於民國九十五年九月一日清晨六時
    許，甲○○與乙○○在乙○○位於臺中縣外埔鄉○○路六六
    ○號之住處後方，因甲○○隨意在水溝傾倒馬桶廢水一事發
    生爭執，甲○○竟基於普通傷害之犯意，持木棍毆打乙○○
    ，致使乙○○因而受有右前臂擦裂傷之傷害。
二、案經乙○○告訴臺灣臺中地方法院檢察署檢察官偵查起訴。
    理    由
一、訊之被告甲○○矢口否認有何傷害犯行，辯稱略以：伊於九
    十五年九月一日，並未與乙○○發生爭吵，亦未出手毆傷乙
    ○○，當天上午五點三十分許即出門搭上午六時之豐原客運
    客車前往臺中地方法院檢察署遞狀控告告訴人傷害，並不在
    家，不知道乙○○為何受傷云云。惟查被告甲○○於前開時
    地，如何持木棍毆傷告訴人乙○○等情，業據證人即告訴人
    乙○○於偵查中指訴綦詳，並有告訴人提出李綜合醫院大甲
    分院診斷證明書一紙附卷可稽，告訴人乙○○於本院審理時
    以證人身分具結後，亦為相同之證述，參以被告於偵查中承
    認因清洗馬桶廢水傾倒之問題與告訴人發生爭執，顯見被告
    於前開時地，因細故與告訴人發生爭吵，確有出手毆傷告訴
    人之情事無疑。被告雖辯稱當天上午五點三十分許即搭上午
    六時之豐原客運客車前往臺中地方法院檢察署遞狀控告告訴
    人傷害，並不在家云云，並提出蓋有臺灣臺中地方法院檢察
    署收文章之刑事告訴狀影本為證。然查，該刑事告訴狀上蓋
    用之臺灣臺中地方法院檢察署收文章戳之時間為九十五年九
    月一日上午九時三十分，雖可證明被告當天確曾於九時三十
    分許至臺中地方法院檢察署遞狀，惟被告出發地之臺中縣外
    埔鄉與臺中市間並非相隔甚遠，搭乘公共交通工具雖不似個
    別開車可直達目的地，而係需沿路停靠招呼站供乘客車上、
    下車，然衡諸常情，亦無於清晨六時許即出發離家之必要，
    是被告上開所辯，無非事後卸責之詞，不足採信。本件事證
    明確，其傷害犯行堪以認定。
二、核被告甲○○所為，係犯刑法第二百七十七條第一項之普通
    傷害罪。爰審酌被告與告訴人毗鄰而居，僅因細故竟出手毆
    傷告訴人，及其犯罪之動機、目的、手段、告訴人受傷程度
    與犯罪後態度等一切情狀，量處如主文所示之刑，並諭知易
    科罰金之折算標準，以示懲儆。
據上論斷，應依刑事訴訟法第二百九十九條第一項前段、刑法第
二百七十七條第一項、第四十一條第一項前段，刑法施行法第一
條之一第一項、第二項前段，判決如主文。
本案經檢察官郭景東到庭執行職務。
中　　華　　民　　國　　96　　年　　6 　　月　　21　　日
                刑事第七庭  審判長法　官　陳如玲
                                  法　官  郭德進
                                  法　官  張清洲
以上正本證明與原本無異。
如不服本判決，應於送達後十日內向本院提出上訴狀（須附繕本
），上訴於臺灣高等法院臺中分院。
                                  書記官　沈筱玲
中　　華　　民　　國　　96　　年　　6 　　月　　21　　日
附錄論罪科刑法條
中華民國刑法第277條
（普通傷害罪）
傷害人之身體或健康者，處3年以下有期徒刑、拘役或1千元以下
罰金。
犯前項之罪因而致人於死者，處無期徒刑或7年以上有期徒刑；
致重傷者，處3年以上10年以下有期徒刑。
